【裁判字號】    90,自,225
【裁判日期】    900601
【裁判案由】    詐欺
【裁判全文】
臺灣臺中地方法院刑事裁定                            九十年度自字第二二五號
    自  訴  人  甲○○○有限公司
    代  表  人  林穎敏
    被      告  乙○○
右列被告因詐欺案件，經自訴人提起自訴，本院裁定如左：
    主  文
自訴駁回。
    理  由
一、自訴意旨如附件自訴意旨狀所載。
二、按法院或受命法官於自訴案件第一次審判期日前訊問及調查結果，如認為案件有
    刑事訴訟法第二百五十二條至第二百五十四條之情形者，得以裁定駁回其自訴，
    同法第三百二十六條第三項定有明文。
三、惟按刑法第三百三十九條第一項詐欺罪之成立，以意圖為自己或第三人不法之所
    有，以詐術使人將本人或第三人之物交付為要件。若其所用方法，不能認為詐術
    ，亦不致使人陷於錯誤，即不構成本罪。且按自訴被告犯罪者，除應具體說明被
    告犯罪事實外，尚應提出適於憑以認定犯罪之証據，以為法院調查，審認之依據
    。反之，被告否認犯罪，除就自訴人所提之証據，提出反証或証明該項事証並非
    真實者外，就其本身並無如自訴人所舉之犯罪時，因此項消極未犯罪之事，被告
    無從舉証，自不負舉証責任。最高法院四十六年台上字第二六０號及七十四年台
    上字第三六四五號分別著有判例可資參照。
四、訊據被告乙○○坦承向自訴人購買中古機械，尚未付貨款，惟堅決否認有自訴人
    所指之犯行，辯稱：伊是因為週轉不靈才未付款，且機械送來沒多久也不能運轉
    ，一開始並沒有不付錢的意思等語。經查自訴人所銷售之機械有中古機，也有生
    產新的粉碎機，價值高過被告所訂購之粉碎機，業據自訴人之代表人到庭供證明
    確，倘被告有心向自訴人詐騙機械，應無可能邀同友人到自訴人之工廠訂購價值
    較低之中古粉碎機，再則被告訂購機械後，貨款付清前，曾經向自訴人表示機械
    壞了不能用，業據自訴人之代表人陳明在卷，是以本件中古機械後來不能運轉，
    亦可採信，再被告於訂購機械時原係開立支票，後來再以本票換回支票，業據自
    訴人代表人與被告供明在卷，益證被告確實有心付款，否則何以已取得機械後，
    會再開立本票解決債務，其辯稱係週轉不靈才沒有依約付款等語可以採信，是本
    件僅係被告須負發票人責任之民事問題，要難認定被告涉有詐欺犯行。此外，亦
    查無其他事證足認被告有詐欺犯行，被告之犯罪嫌疑自屬不足，揆諸首開說明，
    本件自訴應予駁回。
五、據上論結，應依刑事訴訟法第三百二十六條第三項、第二百五十二條第十款，裁
    定如主文。
中    華    民    國      九十      年       六      月     一    日
                              臺灣臺中地方法院刑事第二庭
                                    法  官  陳 如 玲
右正本證明與原本無異。
如不服本裁定，應於裁定送達後五日內向本院提出抗告狀。
                                    書記官
中    華    民    國      九十      年       六      月     一    日


司法院資訊處製作；財團法人民間司法改革基金會備份。
